【裁判字號】    90,訴,27
【裁判日期】    900301
【裁判案由】    毒品危害防制條例
【裁判全文】
臺灣宜蘭地方法院刑事判決                              九十年度訴字第二七號
    公  訴  人  臺灣宜蘭地方法院檢察署檢察官
    被      告  甲○○
右列被告因毒品危害防制條例案件，經檢察官提起公訴 (九十年度毒偵字第一六七四
號)，本院判決如左：
    主  文
甲○○連續施用第一級毒品，處有期徒刑拾月。扣案海洛因貳包（淨重零點四四公克
；包裝重零點捌肆）、專供施用第一級毒品之器具注射針筒、提撥器各貳支均沒收銷
燬之；包裝盒壹個沒收之。又連續施用第二級毒品，處有期徒刑捌月。應執行有期徒
刑壹年貳月。扣案海洛因貳包（淨重零點四四公克；包裝重零點捌肆）、專供施用第
一級毒品之器具注射針筒、提撥器各貳支均沒收銷燬之；包裝盒壹個沒收之。
    事  實
一、甲○○前因民國八十七年、八十九年間因施用毒品案件，分經臺灣高等法院及本
    院裁定執行觀察勒戒後，均認無繼續施用毒品傾向，分由臺灣高等法院於八十七
 年七月三十一日以八七年度上字第三二四號為免刑判決及臺灣宜蘭地方法院檢察
    署檢察官於八十九年一月三十一日以八九毒偵緝字第一八號為不起訴處分確定後
    ，竟不知悔改，復於八十九年五月二十九日十時三十分許之前四日之某時，在不
    詳處所施用第二級毒品甲基安非他命，而經本院裁定執行強制戒治並判處有期徒
    刑六月，業於同年八月三十一日確定。甲○○詎未悛悔，竟復分別基於施用第一
    級毒品、第二級毒品之概括犯意，於同年九月初起至同年十月二十六日止，在宜
    蘭縣三星鄉○○路○○路旁及不詳處所，連續分別施用第一級毒品海洛因及第二
    級毒品甲基安非他命多次，嗣於同年十月二十六日零時三十分許在宜蘭縣冬山鄉
    ○○路三七巷一弄十四號住處查獲，並扣得海洛因二包（淨重０‧四四公克；包
    裝重０‧八四）、專供施用第一級毒品之器具注射針筒、提撥器各二支及其所有
    供攜帶前述之物品之包裝盒一個。
二、案經宜蘭縣警察局蘇澳分局報告臺灣宜蘭地方法院檢察署檢察官偵查起訴。
    理  由
一、右揭事實，業據被告於本院審理時坦承不諱，並且被告經採尿送驗結果亦呈甲基
    安非他命及嗎啡反應，此有宜蘭縣衛生局安非他命及嗎啡尿液檢驗單、慈濟大學
    濫用藥物檢驗中心檢驗總表可查，復有扣押物品清單一紙可稽，是被告前揭自白
    應真實可採。又被告前於民國八十七年、八十九年間因施用毒品案件，分經臺灣
    高等法院及本院裁定執行觀察勒戒後，均認無繼續施用毒品傾向，分由臺灣高等
    法院於八十七年七月三十一日以八七年度上字第三二四號為免刑判決及臺灣宜蘭
    地方法院檢察署檢察官於八十九年一月三十一日以八九毒偵緝字第一八號為不起
    訴處分確定後，竟不知悔改，復於八十九年五月二十九日十時三十分許之前四日
    之某時，在不詳處所施用第二級毒品甲基安非他命，而經本院裁定執行強制戒治
    並判處有期徒刑六月，業於同年八月三十一日確定等情，除經本院調卷屬實，並
    有前述之不起訴處分書、臺灣高等法院刑事判決書、本院判決書等存卷可參。是
    本件事證明確，應依法論科。
二、核被告所為，係犯毒品危害防制條第十條第一項、第二項及同條例第十一條第三
    項之罪。被告施用毒品前之各持有第一級毒品、第二級毒品之低度行為，分別為
    施用之高度行為所吸收均不另論罪。又被告各連續數次施用第一、二級毒品行為
    ，各時間緊接，所犯各構成要件相同，顯各基於概括犯意為之，為連續犯而應各
    論以一罪並均加重其刑。公訴人雖未論及被告其他連續犯行，然此部分與起訴部
    分有裁判上一罪之關係，本院自得審究。又前揭持有專供施用第一級毒品器具之
    犯行與施用第一級毒品犯行有方法結果之牽連關係，為牽連犯，應依法以一重之
    毒品危害防制條例第十一條第三項處斷。而上揭施用第一級、第二級毒品犯行間
    ，犯意個別，行為互殊，應予分論併罰。爰審酌被告犯罪之動機、目的、手段、
    所犯對國家社會所生之影響、曾給予多次戒除毒品之機會竟不知悔悟及犯罪後態
    度良好等一切情狀，各量處如主文所之刑，並定執行刑。末查，扣案疑似海洛因
    二包（淨重０‧四四公克；包裝重０‧八四），確係含有海洛因成分，此有法務
    部調查局鑑定通知書一紙足憑；另扣案之注射針筒、提撥器各二支為專供被告施
    用第一級毒品之器具，亦據被告坦承在卷，均應依毒品危害防制條例規定沒收銷
    燬之。而扣案包裝盒一個係屬被告所有供攜帶前述違禁物之用，係屬供犯罪所用
    ，經被告供明在卷，亦應刑法第三十八條第一項第二款沒收之。
據上論斷，應依刑事訴訟法第二百九十九條第一項前段、毒品危害防制條第十條第一
項、第二項、第十一條第三項、第十八條第一項前段、刑法第十一條前段、第五十六
條、第五十五條、第五十一條第五款、第三十八條第一項第二款，判決如主文。
本案經檢察官林慧到庭執行職務。
中      華      民      國      九十      年      三      月    一    日
                                  臺灣宜蘭地方法院刑事第二庭
                                      法  官
右正本證明與原本無異。
如不服本判決，應於判決送達後十日內，向本院提出上訴狀。
所犯法條：
毒品危害防制條例第十條
施用第一級毒品者，處六月以上五年以下有期徒刑。
施用第二級毒品者，處三年以下有期徒刑。
毒品危害防制條例第十一條
持有專供製造或施用毒品之器具者，處一年以下有期徒刑、拘役或新台幣
一萬元以下罰金。


司法院資訊處製作；財團法人民間司法改革基金會備份。
